# 企业存续分立，合并报表如何处理

提问人：柳寒秋 时间：2017-04-13 09:43:31
A公司为一投资平台，旗下有子公司为B、C、D、E。现A公司存续分立为A和F,其原对子公司D、E的长投和债权、债务等由F公司承继。请问老师，本期编制A公司合并报表时,对子公司D、E视同处置，只需将期初至分立基准日的损益表纳入合并范围，其A对D、E净资产享有的份额又如何处理？麻烦老师说一下A公司编制合并报表时的处理思路。

回答人：chenyiwei
D、E的利润表、现金流量表正常纳入合并直到划出之日。在划出日，A的合并报表层面应按该日D、E的净资产依次冲减实收资本（按减资金额）、资本公积、盈余公积、未分配利润。